【裁判字號】    89,訴,267
【裁判日期】    890720
【裁判案由】    違反電信法
【裁判全文】
台灣屏東地方法院刑事判決                         八十九年度訴字第二六七號
    公  訴  人  臺灣屏東地方法院檢察署檢察官
    被      告  乙○○
    選任辯護人  許銘春
                張文雪
右列被告因違反電信法案件，經檢察官提起公訴 (八十八年度偵字第七四八一號），
本院判決如左：
    主  文
乙○○連續意圖為自己不法利益，以無線方式盜用他人電信設備通信，處有期徒刑肆
月。
    事  實
乙○○（原名吳麗珍）基於意圖為自己不法利益之概括犯意，自民國（下同）八十八
年三月二日起，利用其經營電話機具買賣及門號申請業務之便，連續多次以盜拷自李
慶祥、張星海向中華電信股份有限公司申請使用行動電話序號、私文書內碼0000
00000號及000000000號之行動電話，以無線方式盜用他人之電信設備
與甲○○、丙○○、庚○○、丁○○等人通信多次，而無償使用之，致令李慶祥、張
星海之電話費用虛增，並妨害中華電信股份有限公司關於電信管理之正確性，而足以
生損害於李慶祥、張星海及中華電信股份有限公司。嗣因李慶祥、張星海等人因電話
費用激增，察覺有異遂報警查獲。案經李慶祥、張星海訴由電信警察隊第三中隊移送
台灣屏東地方法院檢察署檢察官偵查起訴。
    理  由
一、訊據被告乙○○固自承其確係從事電話機具買賣及行動電話門號申請之業務，並
    認識卷附通聯紀錄中之甲○○、庚○○、丁○○等人，惟矢口否認有何違反電信
    法之犯行，辯稱從未盜打他人之行動電話且其並不認識證人丙○○等語，然查：
（一）前述行動電話號碼、內碼為000000000號及000000000號，
      各係李慶祥、張星海向中華電信股股份有限公司所申請使用，並自八十八年三
      月間起，即有電話費激增之情形，且該期間中通聯紀錄內所顯示之受話對象多
      為其二人所無法辨識之號碼，又其二人所申請使用之前開號碼之行動電話，前
      均曾有送修之紀錄之事實，業據李慶祥、張星海先後分別於警、偵訊中陳述明
      確，並有由其二人所出具之行動電話被盜用申報書各一紙及通聯紀錄各一份附
      卷可憑。
（二）被告於前開時間，以000000000號及000000000號行動電話
      與甲○○所使用之000000000號及0000000000號行動電話
      有數十次通話紀錄，此有卷附通聯紀錄可稽，並經證人甲○○先後於警、偵訊
      及本院審理中均結證表示，其與被告係因被告向其購車而認識，並因而須多次
      以電話連絡汽車買賣及貸款之事，而於該段期間內，與證人有多次通話紀錄者
      ，僅有被告一人，故其可以指認與其為前述通話者為被告無誤等語。
（三）被告於八十八年三月四日、五日，以000000000號行動電話與丙○○
      連絡多次之事實，已經證人丙○○先後於警、偵訊及本院審理中結證稱，被告
      於前開時間，確曾為汽車貸款之事，與其以電話連絡，又稱因其有早睡習慣，
      故對於被告於深夜十一點以後才打電話給他之事實印象深刻，並有前述000
      000000號行動電話之通聯紀錄可稽，而證人與被告素無怨隙，僅因購車
      貸款之事而連絡，此經證人陳明，衡情證人顯無憑白誣陷被告之必要，證人所
      述應堪採信。
（四）經本院依職權，依照警卷所附000000000號及000000000號
      行動電話通聯紀錄上所示，傳訊曾與000000000號行動電話在八十八
      年三月二十六日有多次通話紀錄之證人庚○○，及於同月四日、二十七日有多
      次通話紀錄之證人丁○○，均到庭結證稱，其二人確均認識被告，並當庭指認
      被告之照片，且稱於八十八年三月間被告確曾以電話與渠等連絡（見本院八十
      九年七月四日訊問筆錄）等語，而證人庚○○為餐飲店之經營者，與被告為商
      家與顧客之關係，證人丁○○更僅係因申辦行動電話門號之事而與被告認識，
      衡情其二人均顯無刻意為不實之證述而陷害被告之必要，是其二人所述，均應
      堪採信。
綜上所述，堪認被告確有盜用000000000號及000000000號行動電
話與甲○○、丙○○、庚○○、丁○○等人連絡，其所辯不足採信，犯行應堪認定。
三、按行動電話之序號，乃係行動電話製造廠商取得國際性組織ＦＣＣ（美國聯邦通
    信委員會）之核准才得使用，且每支行動電話之序號均不相同，須序號及內碼相
    同，電信局始提供通話服務，而以有線、無線或其他電磁方式盜接或盜用他人電
    信設備通信者，業於八十五年二月五日以電信法第五十六條第一項規定修正通過
    ，並經總統公布施行，揆諸其立法意旨，乃為保障合法使用者之電信設備使用權
    利不受侵犯（修正草案暨立法理由參照），而於修正電信法時與通信秘密之保障
    同時增列，是其立法意旨自已將以電磁方式拷貝行動電話序碼、內碼之偽造準私
    文書及其持以行使之罪行均予以列入規範（該條草案說明中以他人之電信設備極
    易以有線、無線或其他電磁方式盜接或盜用通信以獲取不法利益，此種盜取他人
    利益之行為現行刑法並無規範，為保障他人電信設備安全，維護使用者權益，爰
    制定本條文等語參照），從而被告明知其無權使用所持有之行動電話號碼，仍予
    盜用之，核其所為，係犯電信法第五十六條第一項盜用電信設備罪。被告先後多
    次盜用電信設備之犯行，時間緊接，手法相同，所犯又係構成要件相同之罪名，
    顯係基於概括之犯意反覆為之，為連續犯，應依法論以一罪，並加重其刑。爰審
    酌被告並無前科，此有其前科表可稽，素行非劣、犯罪之動機、目的、手段、盜
    用電信設備，妨害電信健全發展，侵害使用者之權益，惟所盜打電話之費用非鉅
    ，此經被害人等於警訊中陳明、於犯後飾詞否認犯行等一切情狀，爰量處如主文
    所示之刑。
四、至公訴意旨認被告有盜打前述二號碼之行動電話，致被害人各損失約新台幣（下
    同）二千餘元一節，其無非係以被告人等於警訊中指陳，警卷所附之通聯紀錄中
    ，除其二人所勾選之通話紀錄外，餘均非渠等所為，因而推論其餘之通話均為被
    告所為之情事。然縱認被害人等所指遭盜打之通話紀錄為實，亦僅能認定被害人
    之行動電話遭盜打之事實，尚難逕行推論即均為被告所為，蓋盜錄被害人行動電
    話號碼之人未必僅燒錄於一只行動電話，若偽造之人盜錄於多只行動電話，則盜
    打之人即顯不只被告一人，此徵諸本院訊問通聯紀錄上所載之受話人戊○○、己○○、辛○○、壬○○、蔡勇輝等人均稱不認識被告，亦未曾與被告有過通話紀
    錄即明，顯然盜用前開二行動電話者不只被告一人，公訴人逕行推論被害人所損
    失之二千餘元通話費均為被告所為，即顯有誤會；再查，被告所為前開犯行之時
    間為八十八年三月間，迄今已逾一年以上，不惟其通聯紀錄已無法取得（此經中
    華電信股份有限公司南區電信分公司以偵查卷附南營字第８９Ｃ７７００６６９
    號函覆明確），且欲企求通聯紀錄上之受話人均能記得當時來電者為何人，顯然
    不符實際，並無期待之可能性，則被告是否於前開所認定與證人甲○○等人之外
    ，尚有盜用前述二行動電話門號與他人連絡，即乏證據以資認定，自難逕行推論
    其此部分犯罪事實，併此說明。
據上論斷，應依刑事訴訟法第二百九十九條第一項前段，電信法第五十六條第一項、
刑法第十一條前段、第五十六條，判決如主文。
本案經檢察官薛水生到庭執行職務
中      華      民      國      八十九      年      七    月    二十    日
                            台灣屏東地方法院刑事第二庭
                                      法  官    莊鎮遠
右正本證明與原本無異。
如不服本判決，應於判決送達後十日內，向本院提出上訴狀。
                                      書記官    吳光璵
中      華      民      國      八十九      年      七    月    二十    日
論罪法條：
電信法第五十六條第一項：
意圖為自己或第三人不法之利益，以有線、無線或其他電磁方式，盜接或盜用他人電
信設備通信者，處五年以下有期徒刑、拘役或併科新台幣十五萬元以下罰金。


司法院資訊處製作；財團法人民間司法改革基金會備份。
